【裁判字號】    98,訴緝,154
【裁判日期】    980527
【裁判案由】    妨害自由等
【裁判全文】
臺灣臺中地方法院刑事判決             98年度訴緝字第154號
公  訴  人  臺灣臺中地方法院檢察署檢察官
被      告  丁○○
上列被告因妨害自由等案件，經檢察官提起公訴（97年度偵字第
4303號），茲被告於準備程序中就被訴事實為有罪之陳述，於聽
取當事人之意見後，經本院裁定改依簡式審判程序審理，判決如
下：
    主    文
丁○○共同以強押上車限制自由之非法方法，剝奪人之行動自由
，累犯，處有期徒刑伍月，如易科罰金，以新臺幣壹仟元折算壹
日。
被訴傷害、侵入住宅罪部分，公訴不受理。
    犯罪事實及理由
壹、有罪部分
一、犯罪事實
    丁○○前因竊盜、妨害兵役案件，經本院沙鹿簡易庭以95年
    度沙簡字第761號、第753號分別判處有期徒刑3月、3月，定
    應執行刑為有期徒刑5月確定，嗣經減刑為有期徒刑1月15日
    、1月15日，定應執行刑有期徒刑2月15日確定，甫於民國96
    年7月16日縮刑期滿執行完畢。詎仍不知悔改，於96年11月2
    3日某時，因不滿甲○○不讓其前女友杜筱萱接其電話，於
    電話中與甲○○發生爭吵後，竟夥同丙○○與其他另8名姓
    名年籍不詳之成年男子及1名姓名年籍不詳之成年女子共11
    人，共同基於非法剝奪他人行動自由之犯意聯絡，分乘由丙○○駕駛車號2395－LP號自小客車與另名女子駕駛車號不詳
    之白色自小客車，至甲○○位於臺中縣大肚鄉○○村○○路
    8巷62之24號住處，除該名女子留守車上外，其餘之人分持
    木棍、鐵棍進入屋內毆打甲○○，而甲○○持置於其家中茶
    几上之扳手欲反抗時，為丁○○奪下，並持該扳手敲打甲○○，甲○○因受眾人毆打，致受有頭部外傷、左側後腦血腫
    、左耳及上唇挫傷併瘀青、上背部挫傷之傷害（傷害、侵入
    住宅部分業據撤回告訴），並共同將甲○○強拉上前揭丙○○所駕駛之自小客車，命丙○○開車將甲○○欲載往臺中縣
    大甲鎮，惟丙○○沿途規勸丁○○勿傷害甲○○，然丁○○
    不聽勸阻，途經臺中縣沙鹿鎮○○道3號公路交流道下來第
    一個十字路口之「三民加油站」時，丙○○、甲○○利用丁○○及其同夥之人如廁之際，趁機逃走。
二、本案證據名稱：
(一)被告丁○○於本院準備程序及審理時之自白。
(二)證人即被害人甲○○及證人乙○○、杜筱萱、丙○○分別於
    警詢、偵訊及本院審理時之證述。
(三)臺中縣警察局烏日分局犁份派出所複式指認表、甲○○之光
    田綜合醫院96年11月23日診斷明書。
三、論罪科刑部分：
(一)核被告丁○○所為，係犯刑法第302條第1項之以非法方法剝
    奪他人行動自由罪。又被告與丙○○、其餘8名姓名年籍不
    詳之成年男子、1名姓名年籍不詳之女子間，就上開犯行有
    犯意聯絡及行為分擔，均為共同正犯（起訴書原僅記載丁○○夥同其餘3.4名不詳之人共同為之，惟業據公訴檢察官更
    正起訴事實，除此敘明）
(二)被告前因竊盜、妨害兵役案件，經本院沙鹿簡易庭以95年度
    沙簡字第761號、第753號分別判處有期徒刑3月、3月，定應
    執行刑為有期徒刑5月確定，嗣經減刑為有期徒刑1月15日、
    1月15日，定應執行刑有期徒刑2月15日確定，甫於民國96年
    7 月16日縮刑期滿執行完畢，有臺灣高等法院被告前案紀錄
    表在卷可稽。其受有期徒刑之執行完畢，5 年內再犯本件有
    期徒刑以上之罪，為累犯，應依刑法第47條第1項規定加重
    其刑。
(三)爰審酌被告素行非佳，與被害人甲○○竟因一時誤會，不思
    循平和方式處理，反夥同其他成年人多人以非法方式，剝奪
    被害人甲○○行動自由，行為至屬未當，並考量其等實施妨
    害自由之時間、犯罪手段，暨其犯後坦承犯行，再佐以被害
    人甲○○具狀表示：就傷害及侵入住宅部分撤回告訴，雙方
    已達成協議等一切情狀，量處如主文所示之刑，並諭知易科
    罰金之折算標準。
(四)被害人甲○○遭毆打所用之木棍、鐵棍，被告丁○○陳稱是
    路邊撿的，事後已丟棄等語，因未據扣案，且無積極證據證
    明係屬被告或共犯所有之物或係違禁物，自無從宣告沒收。
貳、公訴不受理部分：
一、公訴意旨略以：被告丁○○如上開犯罪事實所載共同傷害被
    害人甲○○及共同侵入甲○○住宅部分，另涉犯刑法第277
    條第1項之傷害罪及同法第306條第1項之無故侵入住宅罪嫌
    。
二、按告訴乃論之罪，其告訴經撤回者，應諭知不受理之判決，
    並得不經言詞辯論為之，此為刑事訴訟法第303條第3款、第
    307條所明定。查此部分被告丁○○經檢察官以刑法第277條
    第1項之普通傷害罪及同法第306條第1項無故侵入住宅罪提
    起公訴，依照同法第287條前段、第308條第1項規定係屬告
    訴乃論之罪，茲經告訴人甲○○於第一審辯論終結前以言詞
    及具狀撤回告訴，有撤回告訴狀一紙在卷可稽，爰不經言詞
    辯論，諭知不受理之判決。
參、應適用之法條：依刑事訴訟法第273條之1第1項、第299條第
    1項前段、第310條之2、第454條第1項、第303條第3款、第
    307條，刑法第28條、第302條第1項、第47條第1項、第41條
    第1項前段，刑法施行法第1條之1第1項、第2項前段，判決
    如主文。
中    華    民    國    98    年    5    月    27    日
                    刑事第五庭  法  官  吳  幸  芬
以上正本證明與原本無異。
如不服本判決應於收受判決後10日內向本院提出上訴書狀，並應
敘述具體理由；其未敘述上訴理由者，應於上訴期間屆滿後20日
內向本院補提理由書（均須按他造當事人之人數附繕本）「切勿
逕送上級法院」。
中    華    民    國    98    年    5    月    27    日
                                書記官  黃  毅  皓
附錄本案論罪科刑法條全文：
刑法第302條第1項
私行拘禁或以其他非法方法，剝奪人之行動自由者，處五年以下
有期徒刑、拘役或三百元以下罰金。


司法院資訊處製作；財團法人民間司法改革基金會備份。
